臺灣高雄地方法院民事裁定
111年度消債清字第100號

聲  請  人  曾信龍  
0000000000000000

代  理  人  王芊智律師

上列當事人因消費者債務清理事件聲請清算，本院裁定如下：
    主  文
聲請人曾信龍自中華民國一一一年十一月十六日下午四時起開始
清算程序。
命司法事務官進行本件清算程序。
    理  由
一、按債務人不能清償債務或有不能清償之虞者，得依本條例所
    定更生或清算程序，清理其債務；債務人於法院裁定開始更
    生程序或許可和解或宣告破產前，得向法院聲請清算；法院
    開始清算程序之裁定，應載明其年、月、日、時，並即時發
    生效力；法院開始更生或清算程序後，得命司法事務官進行
    更生或清算程序，必要時得選任律師、會計師或其他適當之
    自然人或法人1人為監督人或管理人，消費者債務清理條例
    （下稱消債條例）第3條、第80條前段、第83條第1項、第16
    條第1項分別定有明文。
二、聲請意旨略以：伊有不能清償債務情事，前依消債條例規定
    ，向本院聲請調解債務清償方案，惟調解不成立。伊又未經
    法院裁定開始更生程序或許可和解或宣告破產，爰聲請清算
    等語。
三、經查：
  ㈠聲請人前於民國111年4月12日提出債權人清冊，向本院聲請
    調解債務清償方案，經本院111年度司消債調字第153號受理
    ，於111年5月4日調解不成立，聲請人於同日以言詞聲請清
    算等情，業經本院依職權調取上開調解卷宗核閱無訛。
  ㈡聲請人於108年度至110年度均無申報所得，名下有1985、198
    9年出廠車輛各1部，並有中國人壽保單解約金553,513元，
    至富邦人壽保單部分，則為團險，無解約金；又聲請人自10
    4年5月5日至111年1月24日在監服刑，111年1月24日至2月2
    日易服勞役10日，109年4月至出監日止之勞作金收入共7,09
    4元，匯票收入共11,000元，111年3月起受雇劉建呈於菜市
    場幫忙搬運蔬菜，日薪800元，每月收入約18,000元，另曾
    於111年6月18至20日應友人之介紹，暫至宏榞食品行幫忙店
    裡打烊後之清潔整理工作，收入共1,800元，未領取補助或
    給付等情，有108年至109年綜合所得稅各類所得資料清單及
    財產歸屬資料清單【本院111年度司消債調字第153號卷（下
    稱調卷）第9至11頁】、110年稅務電子閘門財產所得調件明
    細表（本案卷第32頁）、財產及收入狀況說明書（調卷第2
    頁）、債權人清冊（調卷第3頁）、戶籍謄本（本案卷第27
    頁）、勞工保險被保險人投保資料表（調卷第13頁）、個人
    商業保險查詢結果表（本案卷第35頁）、財團法人金融聯合
    徵信中心前置協商專用債權人清冊（調卷第4至6頁）、信用
    報告（調卷第7至8頁）、社會補助查詢表（本案卷第14至15
    頁）、租金補助查詢表（本案卷第13頁）、勞動部勞動力發
    展署高屏澎東分署函（本案卷第21頁）、勞動部勞工保險局
    函（本案卷第20頁）、存簿（本案卷第37頁）、法務部○○○○
    ○○○陳報狀（本案卷第22至25頁）、出監證明書（調卷第14
    至15頁）、雇主簽立之證明書（卷第38頁）、宏榞食品行證
    明書（本案卷第50頁）、中國人壽保險股份有限公司函（本
    案卷第41至42頁）、富邦人壽保險股份有限公司陳報狀（本
    案卷第43頁）等附卷可參。依聲請人上述工作、收入情形，
    認以聲請人於菜市場搬運蔬菜每月收入18,000元，核算其現
    在償債能力之基礎，堪認妥適。
  ㈢關於聲請人個人日常必要支出部分，聲請人主張每月支出6,0
    00元（無房屋租金）乙情。按債務人必要生活費用，以最近
    1年衛生福利部或直轄市政府所公告當地區每人每月最低生
    活費1.2倍定之，消債條例第64條之2第1項定有明文。本院
    參酌衛福部社會司所公告111年度高雄市最低生活費為14,41
    9元，1.2倍即17,303元。又聲請人陳稱居住於二哥所有房屋
    ，其無房屋費用支出，故於計算聲請人個人每月必要生活費
    時，應扣除房租支出所佔比例（約為24.36％）以13,088元為
    限【計算式：17,303×（1－24.36%）＝13,088】，而聲請人主
    張每月必要支出約6,000元，未逾此金額，尚屬合理，應予
    採計。
  ㈣綜上所述，聲請人每月平均收入約18,000元，扣除必要生活
    費6,000元後，尚餘12,000元。而聲請人目前負債總額為1,4
    65,396元（調卷第26至27頁，包括：中國信託銀行），扣除
    中國人壽保單解約金後，以上開餘額按月攤還結果，至少約
    須6.3年【計算式：（1,465,396－553,513）÷12,000÷12＝6.3
    】始能清償完畢，堪認聲請人確有不能清償債務之情事。從
    而，聲請人向本院聲請清算，應予准許，並命司法事務官進
    行本件清算程序。
四、依消債條例第11條第1 項、第83條第1 項、第16條第1 項，
    裁定如主文。
中　　華　　民　　國　　111 　年　　11　　月　　16　　日
              　　民事庭　　　法　官　李育信
以上正本係照原本作成。
本裁定不得抗告。
中　　華　　民　　國　　111 　年　　11　　月　　16　　日

  　                        　書記官　何福添